臺灣高雄地方法院刑事判決　　　　　　　110年度訴字第423號
公　訴　人　臺灣高雄地方檢察署檢察官
被　　　告　翁淳信



指定辯護人　本院公設辯護人林易志
上列被告因毒品危害防制條例案件，經檢察官提起公訴（110 年
度偵字第3510號、110 年度偵字第5172號、110 年度偵字第5286
號），本院判決如下：
    主  文
甲○○犯販賣第二級毒品罪，處有期徒刑壹年拾月。
扣案附表編號6 所示之物沒收。犯罪所得新臺幣肆仟元沒收，於
全部或一部不能沒收或不宜執行沒收時，追徵其價額。
    事  實
一、甲○○明知甲基安非他命係毒品危害防制條例第2 條第2 項
    第2 款所列之第二級毒品，不得非法販賣、持有，竟意圖營
    利，基於販賣第二級毒品甲基安非他命之犯意，先於民國11
    0 年1 月11日16時45分許，在高雄市○○區○○路000 號3
    樓，向霍峻琳（所涉販賣第二級毒品部分另由本院以110 年
    度訴字第690 號審理中）以新臺幣（下同）4000元之價格購
    買甲基安非他命1 包（約半錢）後，以附表編號6 所示之手
    機聯繫李逸桓洽談交易毒品事宜，並合意以4000元交易甲基
    安非他命1 包，嗣於同日21時許，在高雄市○○區○○路00
    號國立鳳山高級商工職業學校校門口前，甲○○將甲基安非
    他命1 包（淨重1.52公克）交付予李逸桓並向李逸桓收取40
    00元而販賣第二級毒品甲基安非他命予李逸桓。嗣李逸桓於
    同日21時30分許因交通違規為警攔查，經李逸桓同意搜索，
    在李逸桓所騎乘之機車扣得前開甲基安非他命1 包（李逸桓
    所涉持有第二級毒品部分另由本院以110 年度簡上字第242
    號判處拘役20日確定），並循線於甲○○住處扣得如附表所
    示之物，始悉上情。
二、案經高雄市政府警察局鳳山分局及少年警察隊報告臺灣高雄
    地方檢察署檢察官偵查起訴。
    理  由
壹、程序部分
    按被告以外之人於審判外之陳述，雖不符合刑事訴訟法第15
    9 條之1 至第159 條之4 之規定，但經當事人於審判程序同
    意作為證據，法院審酌該言詞陳述或書面陳述作成時之情況
    ，認為適當者，亦得為證據。當事人、代理人或辯護人於法
    院調查證據時，知有第159 條第1 項不得為證據之情形，而
    未於言詞辯論終結前聲明異議者，視為有前項之同意，刑事
    訴訟法第159 條第1 項及第159 條之5 分別定有明文。查本
    判決所引用具傳聞性質之言詞或書面證據，關於證據能力，
    經檢察官、被告甲○○及辯護人於本院審判期日中均表示同
    意有證據能力（院卷第175 頁），本院審酌此等證據資料製
    作時之情況，尚無違法不當及證明力明顯過低之瑕疵，亦認
    為以之作為證據應屬適當，故揆諸前開規定，應認前揭證據
    資料均例外有證據能力；至非供述證據部分，與本案事實具
    自然關聯性，且非公務員違背法定程序所取得，依同法第15
    8 條之4 規定反面解釋，亦具證據能力。
貳、實體部分
一、認定事實所憑之證據及理由
（一）上揭犯罪事實，業據被告於本院審理中均坦承不諱（院卷
      第175 頁），核與證人即購毒者李逸桓於警詢及偵查中之
      證述（警二卷第37至41、65至67頁，他卷第113 至117 頁
      ）、證人即毒品來源霍峻琳於警詢中之證述（院卷第103
      至104 頁）互核相符，並有被告甲○○使用之手機通訊軟
      體LINE帳號資料翻拍照片2 張（暱稱：Paul）（警一卷第
      50至51頁）、被告甲○○與證人李逸桓之手機通訊軟體LI
      NE對話紀錄翻拍照片5 張（警一卷第52頁）、110 年1 月
      11日毒品交易現場監視錄影畫面截圖照片14張（警一卷第
      55至61頁）、被告甲○○之扣押物照片9 張（偵三卷第31
      至37頁）、證人李逸桓之搜索及扣押現場照片7 張（他卷
      第29至35頁）、高雄市立凱旋醫院110 年3 月29日高市凱
      醫驗字第67720 號濫用藥物成品檢驗鑑定書1 份（送檢姓
      名：李逸桓）（偵一卷第73頁）、勘查採證採驗同意書1
      份（同意人：甲○○，勘察範圍：手機）（警一卷第48頁
      ）、車輛詳細資料報表1 份（車號：000-0000）【被告甲
      ○○使用】（他卷第51頁）、高雄市政府警察局鳳山分局
      指認犯罪嫌疑人紀錄表2 份（指認人：甲○○、李逸桓）
      （警一卷第21至25頁，他卷第69至73頁）、臺灣高雄地方
      法院110 年聲搜字第119 號搜索票1 份（受搜索人：甲○
      ○）（警一卷第38頁）、高雄市政府警察局鳳山分局110
      年1 月28日7 時47分搜索扣押筆錄、扣押物品目錄表、扣
      押物品收據各1 份（受執行人：甲○○，執行處所：高雄
      市○○區○○里○○巷000 號）（警一卷第43至47頁）、
      高雄市政府警察局鳳山分局自願受搜索同意書、110 年1
      月11日搜索扣押筆錄、扣押物品目錄表、扣押物品收據各
      1 份（受執行人：李逸桓）（他卷第21至28頁）等證據在
      卷可佐，足認被告前開之任意性自白，與事實相符。
（二）販賣毒品係違法行為，非可公然為之，亦無公定之價格，
      不論任何包裝，均可任意分裝增減分量，而每次販賣之價
      量，亦可能隨時依雙方間之關係深淺、資力、需求量及對
      行情之認知、來源是否充裕、查緝是否嚴緊，購買者被查
      獲時供述購買對象之可能性風險之評估等，因而異其標準
      ，並機動調整，非可一概而論，販賣之利得除經坦承犯行
      或價量俱臻明確外，委難察得實情，販賣之人從價差或量
      差中牟利方式雖異，其意圖營利之非法販賣行為則一。再
      參酌甲基安非他命物稀價昂，取得不易，且此等交易為政
      府懸為嚴予取締之犯罪，苟無利可圖，應無甘冒被查緝法
      辦重刑之危險，平白無端義務為該買賣之工作。卷查被告
      與本件購毒之李逸桓間無特殊之親屬或情感關係，是被告
      若無利可圖，當不會甘冒嚴刑重罰之風險販賣毒品。是被
      告就
      本件所為，有營利之意圖等情，堪可認定。
（三）從而，本案事證明確，被告上開犯行均堪認定，應依法論
      科。
二、論罪科刑
（一）核被告所為，係犯毒品危害防制條例第4 條第2 項之販賣
      第二級毒品罪。被告持有所販賣第二級毒品之低度行為，
      為前揭販賣第二級毒品之高度行為所吸收，不另論罪。
（二）刑之減輕
    1.按毒品危害防制條例第17條第2 項規定，犯第4 條至第8
      條之罪於偵查及歷次審判中均自白者，減輕其刑。查被告
      就本件販賣第二級毒品犯行，各於偵查及審判中自白不諱
      ，此部分合於上揭規定，應依毒品危害防制條例第17條第
      2 項規定，減輕其刑。
    2.按毒品危害防制條例第17條第1 項規定，犯第4 條至第8
      條、第10條或第11條之罪，供出毒品來源，因而查獲其他
      正犯或共犯者，減輕或免除其刑，查被告供出本件犯行之
      毒品來源為霍峻琳，經本院函詢高雄市政府警察局鳳山分
      局，該局以110 年9 月6 日高市警鳳分偵字第1107375510
      0 號函覆以：被告供述之毒品上游霍峻琳，業由本分局與
      本局少年警察隊共同查獲，並移請臺灣高雄地方檢察署偵
      辦等語（院卷第87頁），臺灣高雄地方檢察署檢察官並以
      110 年度偵字第16476 號等案對案外人霍峻琳提起公訴在
      案。足認本件確均因被告之供述，而查獲販賣毒品正犯霍
      峻琳。考量被告供出毒品來源對於社會危害之減輕程度、
      查獲之情節等一切情狀，爰予減輕其刑而不為免除其刑。
    3.經查，被告本件犯行有前開多數減輕其刑之事由（毒品危
      害防制條例第17條第2 項、第1 項），應依刑法第70條及
      71條第2 項規定，依序依毒品危害防制條例第17條第2 項
      、第1 項之規定遞減之。
    4.刑法第59條部分
      至辯護人請求依刑法第59條酌減其刑部分，按犯罪之情狀
      顯可憫恕，認科以最低度刑仍嫌過重者，得酌量減輕其刑
      ，刑法第59條固有明文。惟查，被告本件犯行得依毒品危
      害防制條例第17條第2 項、第1 項規定遞減，考量本件之
      犯罪情節、販毒數量及其金額，經衡酌已無情輕而法重之
      情形，是不應依刑法第59條規定減輕之。
三、量刑
    爰以行為人之責任為基礎，審酌被告為有正常智識之人，明
    知甲基安非他命為政府嚴加查禁之物品，竟販賣甲基安非他
    命以牟利，不但助長毒品泛濫，更嚴重危害社會、經濟及購
    毒者之身心健康，影響層面非淺，且於學校周邊販賣毒品，
    對於治安危害甚重，應嚴加非難，惟念及被告均坦承犯行，
    犯後態度尚佳，並考量本件被告之販毒金額，及其於本院審
    理時自承之學歷、家庭、經濟情況等一切情狀，就被告所犯
    量處如主文所示之刑。
四、沒收部分：
    扣案附表編號6 所示之物，為被告所有犯本罪所用之物，爰
    依毒品危害防制條例第19條第1 項規定，於被告所犯本罪項
    下宣告沒收；未扣案毒品對價4000元，為犯罪所得，應依刑
    法第38條之1 第1 項規定宣告沒收，因未扣案，是併依刑法
    第38條之1 第3 項規定，諭知於全部或一部不能沒收或不宜
    執行沒收時，追徵其價額；至扣案附表編號1 至5 所示之物
    ，難認與本件相關，爰不另宣告沒收。
據上論斷，應依刑事訴訟法第299 條第1 項前段，毒品危害防制
條例第4 條第2 項、第17條第1 項、第2 項、第19條第1 項，刑
法第11條、第38條之1 第1 項、第3 項，判決如主文。
本案經檢察官丙○○提起公訴，檢察官乙○○到庭執行職務。
中    華    民    國   111    年    2     月    8     日
                  刑事第十二庭  審判長法  官  蔡書瑜
                                      法  官  楊甯伃
                                      法  官  蔡有亮
以上正本證明與原本無異。
如不服本判決應於收受送達後20日內向本院提出上訴書狀，並應
敘述具體理由；如未敘述上訴理由者，應於上訴期間屆滿後20日
內向本院補提理由書（均須按他造當事人之人數附繕本）「切勿
逕送上級法院」。
中    華    民    國   111    年    2     月    8     日
                                      書記官  葉郁庭
附錄法條
毒品危害防制條例第4條第2項
 
得上訴
 
附表：
┌──┬───────┬────┐
│編號│ 扣案物品名稱 │  數量  │
├──┼───────┼────┤
│1   │愷他命殘渣袋  │2包     │
├──┼───────┼────┤
│2   │咖啡包殘渣袋  │5包     │
├──┼───────┼────┤
│3   │拉K 用管子    │1根     │
├──┼───────┼────┤
│4   │K盤           │1個     │
├──┼───────┼────┤
│5   │刮板          │1個     │
├──┼───────┼────┤
│6   │IPHONE手機（SI│1支     │
│    │M 卡：00000000│        │
│    │60；IMEI：3539│        │
│    │0000000000）  │        │
└──┴───────┴────┘